臺灣板橋地方法院刑事判決　　　　　　　92年度訴字第1667號
公　訴　人　臺灣板橋地方法院檢察署檢察官
被　　　告　丙○○
被　　　告　甲○○
　　　　　　　　　　　之2
共　　　同
選任辯護人　趙國生律師
　　　　　　連復淇律師
上列被告因毒品危害防制條例案件，經檢察官提起公訴（91年度偵
字第8029號），本院判決如下：
    主  文
丙○○連續轉讓第一級毒品，處有期徒刑貳年陸月。
甲○○無罪。
    事  實
一、丙○○曾於民國81年間犯有竊盜、搶奪及盜匪條例等罪，分
    別經判處有期徒刑2 年8 月、1 年2 月及9 年6 月確定，嗣
    經聲請定執行刑為有期徒刑12年6 月確定；嗣於82年11月2
    日入監執行，於87年11月24日假釋出監付保護管束；詎其經
    不知悔改，於假釋期間，竟基於轉讓第一級毒品海洛因之概
    括犯意，自91年3 月27日起至同年4 月25日止，將購得之新
    台幣（下同）2 千元之重量或1 千元之重量（詳細重量不詳
    ）等之第一級毒品海洛因，分別在臺北縣蘆洲市○○○路附
    近之全國加油站、臺北縣蘆洲市○○○路2 段42巷1 號7 樓
    之2 住處附近、臺北縣三重市○○○○道附近等地，以上開
    原價2 千元或1 千元等價格之第一級毒品海洛因（並無營利
    之意思）連續交付轉讓與開設水電行綽號「阿牛」之成年男
    子乙○○（涉犯施用第一級毒品已另行偵辦）與駕駛計程車
    為業之年籍姓名不詳綽號「阿賢」之成年男子多次，平均2
    、3 天1 次交付轉讓毒品海洛因與綽號「阿牛」之乙○○與
    綽號「阿賢」之成年男子；嗣於91年4 月25日晚間9 時許，
    經警持搜索票在臺北縣蘆洲市○○○路2 段42巷1 號7 樓之
    2 ，丙○○之同居人甲○○住處（甲○○被訴販賣第一級毒
    品海洛因與販賣第二級毒品安非他命罪嫌，另經本院判決無
    罪，理由詳後述），搜索查扣丙○○所有供施用之海洛因毛
    重1.5 公克與安非他命1.2 公克、丙○○所有之注射器16支
    （其中2 支為已供施用第一級毒品海洛因所用之物；另14支
    未開封，係預備供注射施用第一級毒品海洛因所用之物），
    丙○○所有，於外出時供裝海洛因或安非他命預備供施用毒
    品之分裝鏈袋59個、丙○○所有供施用海洛因所用之殘渣袋
    2 個（起訴書漏載）、供施用海洛因磅秤所用之電子磅秤1
    台（非屬丙○○所有；按上開被告丙○○所有經查扣之第一
    級毒品海洛因、安非他命、供施用毒品等犯罪所用或預備犯
    罪所用之物，應另由檢察官另行依法處理）及與毒品案件無
    關之玻璃管11支、塑膠管8 支（起訴書漏載）等物。
二、案經台北縣政府警察局蘆洲分局報請臺灣板橋地方法院檢察
    署檢察官偵查起訴。
    理  由
壹、被告丙○○有罪部分：
一、上揭事實，業據被告丙○○於偵查中供稱：「（問：「阿賢
    」、「阿牛」是何人？）「阿賢」在3 月27日下午3 點20
    分是向我要3 支海洛因，我是送他（「阿賢」）的，那是我
    摻水稀釋後包裝的，價值不高，所以不收錢。同日「阿牛」
    ，我亦有給他（「阿牛」），都是他們打電話給我，我在住
    家附近交給他們的。」；「（問：「阿賢」是否認識？）他
    開計程車的。」，「（問：「阿牛」呢？）他是開水電行的
    。」各等語在卷（偵查卷第56頁至第56頁背面；第82頁背面
    ）；復於本院調查時供稱：「我朋友他吃藥（指毒品）很痛
    苦，他打電話跟我要貨，我看他很痛苦，所以我就幫他調貨
    ，我調來的海洛英我原封不動的拿給他，我沒有調安非他命
    ，我沒有賣海洛英跟安非他命，我說的他們是指「阿賢」跟
    「阿牛」，沒有其他的人了。」、「我有跟他們拿錢，但是
     拿的錢是我自己買來的成本，我沒有向他們收取額外的錢
     。當時我給他們的時候我也沒有要賺錢的意思，之所以會
     給他們，是因為他們打電話給我說他們要，所以我就把我
     的東西（指毒品海洛因）原價再轉讓給他們。我拿海洛因
     給別人的時候，如果我買1 千，我就跟別人拿1 千，有時
   　候我買2千，就拿2千，、、、、，我從3 月27日到被查獲
     之前轉讓過的詳細次數我忘記了，差不多是2 、3 天1 次
     ，應該有7 、8 次，總金額我也不是很清楚，都是1 千，
     有時候有2 千，1 千、2 千的次數大約各一半。我是用行
     動電話跟話跟「阿賢」聯絡的。在蘆洲查獲的扣案海洛因
     還有安非他命是我自己吸食用的，扣案的電子秤是因為我
     要施用毒品的時候我會用到電子秤，我買海洛因回來要分
     給阿賢等人的時候，我也有用電子秤來秤，電子秤不是我
     的，是甲○○的先生留下來的東西，甲○○不知道我拿來
     用，她把電子秤放在抽屜裡，是我自己拿來用的。注射器
     是我自己用來施打用的，分裝袋是我自己出去的時候分裝
     要來施用的，跟轉讓沒有關係。」，「我之前說我沒有收
     錢，是我沒有賺他們的錢，我是原價，我沒有賺錢，我提
     供給他們的都是海洛因，我沒有提供安非他命，安非他命
     是我自己施用的，之前我跟「阿勇」買海洛英的時候，他
     （指阿勇）有時候會送我一點安非他命，但大部分安非他
     命還是我自己買的，這些安非他命我沒有轉出去過，我只
   　有轉讓海洛因給別人過。」；嗣於本院審理時亦供稱：「
     乙○○電話打過來，他說壹張、二張，是指壹仟元、二千
     元的金錢沒有錯，他說他藥癮發作很痛苦，乙○○是要我
     幫他調藥，不是我賣給他的，、、、。我根本沒有賣毒品
     給乙○○，是因為乙○○打電話給我說他人在難過，要我
     幫他調藥，乙○○要壹仟元、二千元，、、、、，阿牛打
     電話給我說要壹張、二張，就是指壹仟元、二千元的海洛
     因，我就先打電話給藥頭阿勇聯絡，約在樹林，有時候也
    約在三重，當時我人住在蘆洲永安年路二段四二巷一號七樓
    之二，、、、。」「從九十一年三月二十七日至四月二十五
    日轉讓海洛因給阿牛、阿賢。有時候在蘆洲永安南路附近的
    全國加油站、三重二重疏洪道邊以及我蘆洲永安南路住家附
    近交付。平均二、三天轉讓一次，大約有七、八次。」各等
    語在卷（本院卷第1 宗第45頁、第143 頁；本院卷第2 宗第
    24頁至第25頁、第33頁）。辯護人於本院調查、審理時亦陳
    稱，被告丙○○有承認交付轉讓海洛因給「阿牛」、「阿賢
    」之犯罪事實，惟並未販賣，亦無對價各等語在卷（本院卷
    第1 宗第45頁、第181 頁；本院卷第2 宗第32頁至第33頁）
    。復經證人即綽號「阿牛」之乙○○於本院審理時證稱：其
    本人是經由朋友介紹認識被告丙○○，知悉被告丙○○有吸
    食毒品；因其本人找不到地方拿毒品，故才打電話問被告丙○○，請他（丙○○）拿毒品；其於91年過年後期間，曾以
    其0000000000號手機，撥打被告丙○○之手機，向被告丙○○購買毒品海洛因，每次都是購買1 千元或2 千元（海洛因
    ），1 千元（海洛因）可以施用2 次，2 千元（海洛因）可
    以施用4 次，重量則不知；都是約在蘆洲市○○○路全國加
    油站，或蘆洲市「太子龍邸」社區被告丙○○住處後面巷子
    附近交易；都是其本人向被告丙○○拿毒品；電話通信監聽
    中，有提到，要找「國兄」，「國兄」即被告丙○○，一張
    是指一千元之海洛因，二張是指二千元之海洛因各等語明確
    在卷（本院卷第2 宗第18頁至第20頁、第22頁至第25頁）。
二、又上開通信監聽譯文上亦有記載「0327、15：20，電話：00
    0000000000，Ｂ（阿賢）（通話內容：國哥，你在哪邊；三
    張喔。）；17：03，電話：0000000000，Ｂ（阿牛）（通話
    內容：我要找國兄，我是阿牛，拜託一下，一張，我到蘆洲
    再打給你。」；「0328、14：36，電話：0000000000，Ｂ（
    阿賢）（通話內容：國哥，、、、，一樣啦，3 包，硬的有
    沒友好，拿兩包我要用的。」；「0331、22：11，電話：00
    00000000，Ｂ（阿賢）：不是上次那種的喔。Ａ（指被告丙○○）：你叫他拿3 張啦，我這邊有3 張的量。」，「0401
    、19：28，電話：0000000000，Ｂ（阿牛）（通話內容：國
    兄我到全國了，兩張。」，「0402、17：33，電話：000000
    0000，Ｂ（阿牛）（通話內容：我過去找你，一張。Ａ（指
    被告丙○○）：我今晚要去南部喔，要4 、5 天喔，你到了
    再打給我。」，「0403、22：17，電話：0000000000，Ｂ（
    阿牛）（通話內容：你下去了沒啊，我可不可以先跟你拿一
    下，明天再給你，或是你回來再給你。），Ａ（指被告丙○○）：好啦、好啊。Ｂ（阿牛）（通話內容：真的沒辦法對
    不起喔，兩張，你要下去幾天啊，我過蘆洲再打給你。Ａ（
    被告丙○○）大概4 、5 天吧。」「0403、22：45，電話：
    000000000 0 ，Ｂ（阿牛）（通話內容：我可以多拿一張嗎
    ？）（Ａ（指被告丙○○）：我人已經下來了。）」，「04
    05、12：16，電話：0000000000，Ｂ（阿賢）（通話內容：
    你在睡覺還是在忙，拿兩張，我在五股。）（Ａ：指被告丙○○：我好了再跟你說。）」，「0408、16：07，電話：
    0000000000，Ｂ（阿賢）（通話內容：我要兩張。）（Ａ（
    指被告丙○○）：我在板橋，我馬上到，）」各等對話內容
    ，係證人即綽號「阿牛」之乙○○與被告丙○○或被告丙○○與綽號「阿賢」談論買毒品海洛因之內容與時間，一張是
    指1 千元之海洛因，2 張係指2 千元之海洛因各等情，業據
    證人乙○○於本院審理時證稱屬實（本院卷第2 宗第19頁至
    第25頁）；並經被告丙○○於本院審理時供稱前開與綽號「
    阿牛」之乙○○及「阿賢」2 人之通信監聽譯文對話內容談
    及毒品之價錢與時間無訛，且對於前揭通信監聽譯文內容無
    意見各等語在卷（本院卷第2 宗第24頁、25頁、第27頁、第
    31頁）；此外復有前揭通信監聽譯文內容在卷足憑（同上偵
    查卷第23頁至第41頁）。
三、綜上所述，可見被告丙○○上開轉讓第一級毒品海洛因綽號
    「阿牛」之乙○○與綽號「阿賢」之成年男子等人事證明確
     ，其犯行應堪認定。
四、按毒品危害防制條例業於92年7 月9 日修正公布全文，並自
    93年1 月9 日起施行生效。按修正前毒品危害防制條例（下
    稱舊法）第8 條第1 項規定：轉讓第一級毒品海洛因罪之法
    刑度亦為1 年以上7 年以下有期徒刑，得併科新台幣1 百萬
    元以下罰金，該法條僅有四項規定；惟依修正後毒品危害防
    制條例（下稱新法）第8 條第1 項轉讓第一級毒品海洛因罪
    ，其法定刑亦為1 年以上7 年以下有期徒刑，得併科新台幣
    1 百萬元以下罰金，修正後之新法第1 項轉讓第一級毒品海
    洛因罪法定刑度雖未變更；惟增訂第五項規定：轉讓毒品達
    一定數量者，加重其刑至二分之一，其標準由行政院定之；
    查被告前開轉讓第一級毒品海洛因係於91年3 月27日起至同
    年4 月25日止，轉讓行為係在新法施行生效前，故比較新舊
    法，自以適用舊法對於被告較為有利。核被告丙○○所為，
    係犯修正前毒品危害防制條例第8 條第1 項轉讓第一級毒品
    罪；被告先後多次轉讓第一級毒品海洛因行為，均時間緊接
    ，犯罪構成要件相同，顯係基於概括犯意為之，應依連續犯
    規定論以一罪，並加重其刑；上開非法持有海洛因之低度行
    為，應為其轉讓之高度行為所吸收，不另論罪。
五、公訴意旨雖認：被告丙○○係與其同居人甲○○（甲○○被
    訴販賣第一級毒品海洛因與販賣第二級毒品安非他命罪嫌，
    另經本院判決無罪，理由詳後）共同基於意圖牟利之概括犯
    意，自91年3 月27日起，向不詳姓名綽號「勇哥」成年男子
    以新臺幣（下同）1 萬2 千元購買1 錢第一級毒品海洛因及
    第二級毒品安非他命（安非他命係附帶贈送）後，在臺北縣
    蘆洲市及三重市，先後多次以每小包2 千元代價出售海洛因
    （附送安非他命）與綽號「阿牛」、「阿賢」等人，同年4
    月25日21時許，經警在臺北縣蘆洲市○○○路2 段42巷1 號
    7 樓之2 二人住處，搜扣海洛因毛重1.5 公克、安非他命1.
    2 公克、電子磅秤1 台、注射器16支、分裝鏈袋59個等物。
    因認被告丙○○所為係犯毒品危害防制條例第4 條第1 項、
    第2 項販賣第一級、第二級毒品罪云云。按犯罪事實應依證
    據認定之，無證據不得認定犯罪事實，又不能證明被告犯罪
    者應諭知無罪之判決，刑事訴訟法第154 條第2 項及第30 1
    條第1 項分別定有明文。又刑事訴訟法上所謂認定事實之證
    據，係指足以認定被告確有犯罪行為之積極證據而言，該項
    證據自須適合於被告犯罪事實之認定，始得採為斷罪資料；
    事實之認定應憑證據，如未發現相當證據，或證據不足以證
    明，自不能以推測或擬制之方法，以為裁判之依據；次按認
    定不利於被告之事實，須依積極證據，茍積極之證據本身存
    有瑕疵而不足為不利於被告事實之認定，即應為有利於被告
    之認定，更不必有何有利之證據；而此用以證明犯罪事實之
    證據，猶須於通常一般人均不至於有所懷疑，堪予確信其已
    臻真實者，始得據以為有罪之認定，倘其證明尚未達到此一
    程度，而有合理性之懷疑存在，致使無從為有罪之確信時，
    即應為無罪之判決；最高法院82年度臺上字第163 號著有判
    決、同院76年度臺上字第4986號、30年度上字第816 號及最
    高法院29年上字第3105號、40年臺上字第86號亦分別著有判
    例可資參照；又刑事法上所謂販賣行為，必須基以營利為目
    的與決意，有販入或賣出之行為，始足構成；如始終並無營
    利之意思，而以原價將物品讓與他人，自難遽論以販賣毒品
    罪責。訊據被告丙○○自警詢、偵查中迄至本院調查審理時
    ，均堅決否認有販賣毒品與前開綽號「阿牛」與綽號「阿賢
    」等人營利之犯行，辯稱：（一）、因其友人「阿賢」與「
    阿牛」吃藥很痛苦，故打電話跟其本人要貨，因其本人見其
    友人「阿賢」與「阿牛」很痛苦，故乃幫其友人調貨，然後
    將調來之毒品海洛因以原價再轉讓給予「阿賢」與「阿牛」
    等人；如果其向他人買1 千元海洛因，即以原價1 千元價格
    讓與「阿賢」與「阿牛」等人；其本人是依照原購毒品價格
    之成本向友人「阿賢」與「阿牛」拿錢，並沒有賺錢之意思
    。（二）、其本人只有轉讓前開海洛因，並未免費提供安非
    他命給予他人；亦未調安非他命，也未販賣海洛英跟安非他
    命。（三）、其妻甲○○並不知道其本人有施用海洛因與安
    非他命，也不知道那些東西是毒品。（四）、前開經查獲扣
    案之海洛因與安非他命是其本人自己吸食用的，扣案的電子
    秤是其本人要施用毒品時，會用到電子秤；因其購買海洛因
    回來要分給阿賢等人時，會用電子秤來秤重；上開電子秤並
    非其所有，而是甲○○的先生留下，被告甲○○並不知道其
    本人有拿該電子秤拿來用，把電子秤放在抽屜裡，是我自己
    拿來用的；注射器則是其本人自行用以施打用的；裝袋是其
    本人外出時，要拿來分裝施用毒品的，與轉讓無關，等語。
    經查：
（一）、被告丙○○自警詢、偵查中迄至本院調查審理時，均未
        供稱其有販賣毒品海洛因給予「阿賢」與「阿牛」等人
        ，僅供稱是免費送給「阿賢」與「阿牛」等人，並未賺
        錢等情，已見前述（詳見本判決理由第一段）。
（二）、證人即綽號「阿牛」之乙○○於本院審理時亦證稱：其
        本人有吸食毒品海洛因，因經由朋友介紹認識被告丙○○，知悉被告丙○○有吸食毒品；因其本人找不到地方
        拿毒品海洛因，故才打電話問被告丙○○，請他（丙○○）拿毒品海洛因；其於91年過年間，曾以其00000000
        00號手機，撥打被告丙○○之手機，向被告丙○○購買
        毒品海洛因，每次都是購買1 千元或2 千元（海洛因）
        ，1 千元（海洛因）可以施用2次，2 千元（海洛因）
         可 以施用4 次，重量則不知；都是約在蘆洲市○○○
        路全國加油站，或蘆洲市「太子龍邸」社區被告丙○○
        住處後面巷子附近交易；都是其本人向被告丙○○單純
        拿毒品海洛因，丙○○並未附送其本人安非他命；其本
        人亦未向另一被告甲○○拿毒品海洛因；電話通信監聽
        中，有提到，要找「國兄」，「國兄」即被告丙○○，
        一張是指一千元之海洛因，二張是指二千元之海洛因；
        被告丙○○是否有賺錢其本人並不知道，各等語明確在
        卷（本院卷第2 宗第18頁至第20頁、第22頁至第25頁）
        。是由證人「阿牛」之乙○○之證詞可知，顯然無法證
        明被告丙○○將毒品海洛因交付轉讓與該「阿牛」之乙○○時，確有賺錢營利之意思。
（三）、上開通信監聽譯文上之記載，僅能證明綽號「阿牛」之
        乙○○或「阿賢」之男子有與被告丙○○電話聯絡拿取
        毒品之時間與價錢，已如前述（詳見本判決理由第二段
        ），此外由前揭通信監聽譯文內容所載，實無從證明被
        告丙○○將上開毒品海洛因以1 千元或2 千元價格轉讓
        與「阿牛」之乙○○或「阿賢」之男子時，確有賺錢營
        利之意思，此有上開通信監聽譯文內容在卷可稽（同上
        偵查卷第23頁至第41頁）。
（四）、經警於前開蘆洲市○○○路○ 段42巷1 號7 樓之2 住處
        ，搜扣海洛因毛重1.5 公克、安非他命1.2 公克、電子
        磅秤1 台、注射器16支、分裝鏈袋59個等物，上開海洛
        因與安非他命毒品，均係被告丙○○購得供其自行施用
        之物；扣案之電子秤係甲○○之夫所留下，由被告丙○○用以磅秤毒品重量；注射器亦係被告丙○○用來供注
        射毒品海洛因之用；分裝鏈袋則是被告丙○○於外出時
        ，裝置毒品海洛因或安非他命，以預備供吸食之用各等
        情，業據被告於警詢、偵查中與本院調查、審理時供明
        在卷（偵查卷第7 頁至第9 頁、第56頁、本院卷第1 宗
        第143 頁、本院卷第2 宗第30頁）；而被告丙○○經警
        查獲採尿檢驗結果，其尿液確含有安非他命類陽性反應
        與鴉片類陽性反應各等情，此有臺灣檢驗科技股份有限
        公司濫用藥物尿液檢驗報告1 紙在卷可證（偵查卷第68
        頁）；再被告丙○○因施用前開第一級毒品與第二級毒
        品，經檢察官聲請送觀察勒戒，經本院以92年度毒聲字
        第1051號裁定送觀察勒戒後，認有繼續施用毒品傾向，
        復經本院以92年度毒聲字第2797號裁定令入戒治處所施
        以強制戒治。嗣因強制戒治成效評估合格，經本院以93
        年度毒聲字第488 號裁定，以修正後之毒品危害防制條
        例相關規定對於被告並無不利為由，駁回檢察官聲請停
        止戒治之聲請，逕為釋放被告，不另付保護管束各等情
        ，經由檢察官予以不起訴處分，此有本院上開92年度毒
        聲字第1051號裁定、93年度毒聲字第488 號裁定、臺灣
        板橋地方法院檢察署93年度戒毒偵字第189 號不起訴處
        分書影本與臺灣高等法院被告前案紀錄表等各在卷足憑
        ；可見被告丙○○辯稱上開毒品海洛因與安非他命係其
        供自己施用；前開電子秤、注射器、分裝鏈袋等物係其
        供施用毒品所用或預備施用毒品所用之物各等情，應堪
        採信。由此足證，前開經警查扣之毒品與施用工具等物
        品，亦不足以資為被告丙○○販賣第一級毒品或第二級
        毒品犯罪所用之物。
（五）綜上調查，可見被告辯稱其並未販賣第一級毒品海洛因賺
      錢營利，亦未販賣第二級毒品安非他命各等情應堪採信。
      揆諸首揭說明，自不得遽論被告丙○○以犯毒品危害防制
      條例第4 條第1 項、第2 項販賣第一級、第二級毒品罪責
      。公訴人認被告丙○○係犯上開販賣第一級毒品罪責云云
      ，尚有誤會，起訴法條應予變更；至於公訴人認被告另犯
      有前開販賣第二級毒品安非他命罪責一節，因已不能證明
      被告犯有上揭販賣第二級毒品罪犯行，已如上述；此部份
      不能證明被告販賣第二級毒品罪責部分，因公訴人認為與
      前開已起訴判決有罪之轉讓第一級毒品罪部分係屬一行為
      觸犯數罪名，有想像競合之關係，故不另為無罪判決之諭
      知，併予敘明。
六、 爰審酌被告有如事實欄所述之犯罪前科且於假釋中再犯本
     罪，此有臺灣高等法院被告前案紀錄表在卷足憑，其於假
     釋期間再犯本罪，其犯罪動機、目的、犯罪手段，連續轉
     讓第一級毒品海洛因之時間將近1 個月與平均2 、3 天1
     次交付轉讓海洛因與綽號「阿牛」之乙○○與綽號「阿賢
     」之成年男子各等情；被告連續交付轉讓毒品海洛因與他
     人施用，易造成毒品氾濫與擴散，引起社會治安與犯罪問
     題及被告犯後態度等一切情狀，量處如主文第1 項所示之
     刑，以示懲儆。
七、如上事實欄第一段所述，經警查扣之被告丙○○所有供施用
    之海洛因毛重1.5 公克與安非他命1.2 公克、丙○○所有之
    注射器16支（其中2支 為已供施用第一級毒品海洛因所用之
    物；另14支未開封，係預備供注射施用第一級毒品海洛因所
    用之物），丙○○所有，於外出時供裝海洛因或安非他命預
    備供施用毒品之分裝鏈袋59個、丙○○所有供施用海洛因所
    用之殘渣袋2 個（起訴書漏載）、供施用海洛因磅秤所用之
    電子磅秤1 台（非屬丙○○所有）及與毒品案件無關之玻璃
    管11支、塑膠管8 支（起訴書漏載）等物，因均與本件被告
    連續轉讓第一級毒品海洛因罪無關，故不予宣告沒收或沒收
    銷燬。因上揭毒品海洛因與安非他命或施用器具等分別係被
    告丙○○所有供施用毒品犯罪所用或預備犯罪所用之物（不
    含電子磅秤1 台、玻璃管11支、塑膠管8 支），自應由檢察
    官另行依法妥適處理，合併敘明。
貳、被告甲○○無罪部分：
一、本件公訴意旨略以：被告甲○○與其同居人丙○○（涉犯本
    件連續轉讓第一級毒品部分，業經本院判決有罪）共同基於
    意圖牟利之概括犯意，自91年3 月27日起，向不詳姓名綽號
    「勇哥」成年男子以新臺幣（下同）1 萬2 千元購買1 錢第
    一級毒品海洛因及第二級毒品安非他命（安非他命係附帶贈
    送）後，在臺北縣蘆洲市及三重市，先後多次以每小包2 千
    元代價出售海洛因（附送安非他命）與綽號「阿牛」、「阿
    賢」等人，同年4 月25日21時許，經警在臺北縣蘆洲市○○○路○ 段42巷1 號7 樓之2 二人住處，搜扣海洛因毛重1. 5
    公克、安非他命1.2 公克、電子磅秤1 台、注射器16支、分
    裝鏈袋59個等物。因認被告甲○○所為係共同犯有毒品危害
    防制條例第4 條第1 項、第2 項販賣第一級、第二級毒品罪
    云云。按本件公訴人認為被告甲○○涉犯有上開毒品危害防
    制條例第4 條第1 項、第2 項販賣第一級、第二級毒品罪嫌
    ，無非係依據：（一）、被告甲○○有接聽電話。（二）、
    通訊監察監聽譯文。（三）、前開扣案之海洛因毛重1.5 公
    克、安非他命1.2 公克、電子磅秤1 台、注射器16 支 、分
    裝鏈袋59個等物，資為被告論罪之依據。惟訊據被告甲○○
    則堅決否認有公訴人所指訴之前開販賣第一級、第二級毒品
    罪犯行，辯稱：（一）、其本人雖有幫忙被告丙○○接聽電
    話，但其本人並未看過海洛因或安非他命。（二）、其本人
    並未販賣毒品海洛因與安非他命，亦未參與被告丙○○交付
    毒品之行為。（三）、上開電子磅秤係其丈夫生前所留下來
    之物品。經查：
（一）、被告經警查獲採尿檢驗結果，其尿液並無安非他命類陽
        性反應與鴉片類陽性反應各等情，此有臺灣檢驗科技股
        份有限公司濫用藥物尿液檢驗報告1 紙在卷可證（偵查
        卷第69頁）；且被告甲○○並無任何犯罪前科，亦有臺
        灣高等法院被告前案紀錄表在卷足憑；可見被告被告顯
        然未沾染吸食毒品犯行，素行良好。
（二）、被告甲○○雖有接聽電話，惟查：通訊監察監聽譯文所
        載「0327，15：34之對話，電話：0000000000，Ｂ（阿
        賢）之通話內容：我要去那邊找你們。）Ａ：大嫂（指
        被告甲○○）：我們才剛剛到家ㄝ，還要去拿ㄝ，你現
        在在那邊啊。Ｂ（阿賢）：我現在在五股。Ａ：大嫂：
        等一下我去拿後再打電話給你好了。」此部分之內容並
        未談及購買何種毒品之種類、價款及時間、地點；且公
        訴人亦未舉證人「阿賢」舉證證明被告甲○○確實有販
        賣「阿賢」第一級毒品海洛因與第二級毒品安非他命及
        有營利之意思。0327，17：03之對話「000000 000 0
        ，Ｂ（阿牛）（通話內容：我要找國兄，我是阿牛，拜
        託一下，一張，我到蘆洲再打給你。」此部份內容無法
        證明該（阿牛）之乙○○係向被告甲○○購買交易毒品
        。「0328，15：29之對話，電話：0000000000，Ｂ（阿
        賢）之通話內容：我在門口啦。Ａ：大嫂（指被告甲○○）：那個路口你知不知道啊。」此部份內容無法證明
        該（阿賢）之男子係向被告甲○○購買交易毒品。
        「0328，15：55之對話，電話：0000000000，Ａ：嫂子
        （指被告甲○○）：你在那邊啊。Ｂ（阿賢）：我在義
        天宮，我要先去板橋，我回來再去拿，我要去找人，因
        為人家在等。Ａ：不然你來蘆洲，全國加油站那邊可不
        可以啊。Ｂ：好啊。」此部份內容無法證明該（阿賢）
        之男子係向被告甲○○購買交易毒品。「0403，22：37
        之對話，電話：000000 000 0，Ｂ（阿牛）：姐啊，我
        要找國兄。Ａ：嫂子（指被告甲○○）：你現在在那邊
        啊，他在講電話。Ｂ（阿牛）：我在加油站這邊。Ａ：
        嫂子：我叫他等一下再給你。」此部份並無證據證明，
        被告甲○○係出賣第一級毒品海洛因或第二級毒品安非
        他命給予該（阿牛）之男子。「0404，00：59之對話，
        電話：0000000000，Ｂ（阿賢以下同）：你們下去了沒
         啊 。Ａ：嫂子（指被告甲○○）：晚一點，還沒有啊
        。Ｂ（阿賢）：我等一下去問一下他們要多少。Ａ：你
        要馬上打喔。Ｂ：我現在人在五股，我馬上去三重問一
        下他們要多少。」，「0404，01：14，電話：00000000
        00、Ｂ（阿賢）：兩張。Ａ：嫂子（指被告甲○○，以
        下同）：一次講一講喔，你人在那邊。Ｂ（阿賢）：我
        在三重。Ａ：嫂子：好啦，我會叫他打給你。」，「
        0404，22：10，電話：0000000000、Ｂ（阿賢，以下同
        ））：下去了沒。Ａ：嫂子（指被告甲○○）：又上來
        啦。」；「0405，19：42，電話：0000000000、Ｂ（阿
        賢）：我要糖，我自己要吃的。Ａ：阿鑾（指被告甲○○）：他在睡，我叫他等一下打給你。」，「0406，20
        ：11，電話：0000000000、Ｂ（阿賢）：你跟國哥說我
        朋友那個手機晚點再拿，今天前不夠，今天要二張。Ａ
        ：阿鑾（指被告甲○○）：他在洗澡，我叫他一下再他
        打給你。」，「0409，00：08，電話：000 0000000 、
        Ｂ（阿賢）：我快要到了。Ａ：阿鑾（指被告甲○○）
        ：約在全國加油站。」，「0409，00：15，電話：000
        0000000 、Ｂ（阿賢）：我到了。」上開7 段譯文內容
        ，無法證明被告甲○○確有販賣毒品海洛因或安非他命
        與該（阿賢者），因該譯文內容並無雙方購買毒品之價
        金與數量；且該（阿賢）者亦未出面證述確有向被告甲○○購買毒品，何況亦無從證明被告有販賣毒品營利賺
        錢之意，此由上揭通訊監察監聽譯文內容所載即可明知
        （偵查卷第23頁、25頁、36頁至第38頁、41頁）；再者
        依證人即綽號（阿牛）之乙○○於本院審理時，亦證稱
        ：其本人並未以電話與被告甲○○買賣交易毒品，亦未
        當面與被告甲○○買賣交易毒品；其與被告丙○○見面
        拿取毒品時，被告甲○○並未在場；都是其本人向被告
        丙○○單純拿毒品海洛因，丙○○並未附送其本人安非
        他命；其本人亦未向另一被告甲○○拿毒品海洛因各等
        語在卷（本院卷第2 宗第第18頁至第20頁、第21頁至第
        22頁、第26頁）。由此可見，前開通訊監察監聽譯文所
        載有關「大嫂」「嫂子」或「阿鑾」等與綽號「阿賢」
        、「阿牛」等人之對話內容實不足以資為認定被告甲○○有與同案被告丙○○共同涉犯有販賣第一級毒品海洛
        因與第二級毒品安非他命罪之依據。
（三）、同案被告丙○○於本院調查時亦供稱，其同居人即被告
        甲○○並不知其本人有施用毒品海落因與安非他命，也
        不知悉上開被警查扣之物品係毒品等語在卷（本院卷第
        1宗第45頁）。而前開經警查扣之海洛因毛重1.5 公克
        、安非他命1.2 公克、電子磅秤1 台、注射器16支、分
        裝鏈袋59個等物，上開海洛因與安非他命毒品，均係同
        案被告丙○○購得供其自行施用之物；扣案之電子秤係
        甲○○之夫所留下，由同案被告丙○○用以磅秤毒品重
        量；注射器亦係同案被告丙○○用來供注射毒品海洛因
        之用；分裝鏈袋則是同案告丙○○於外出時，裝置毒品
        海洛因或安非他命，以預備供吸食之用各等情，已據同
        案被告丙○○於警詢、偵查中與本院調查、審理時供述
        明確（偵查卷第7 頁至第9 頁、第56頁、本院卷第1 宗
        第143 頁、本院卷第2 宗第30頁），已如前述。可見上
        開扣案之海洛因毛重1.5 公克、安非他命1.2 公克、電
        子磅秤1 台、注射器16支、分裝鏈袋59個等物，亦不得
        資為被告論罪之依據。
（四）、綜上調查，公訴人所舉之前開通訊監察監聽譯文與上揭
        查扣之海洛因、安非他命等物及電子磅秤1 台、注射器
        16支、分裝鏈袋59個等施用毒品或預備施用毒品等物，
        均無法資為被告販賣毒品海洛因與安非他命論罪之依據
        ，已如前述；可見被告甲○○辯稱其並未販賣毒品海洛
        因與安非他命與上開綽號「阿賢」與「阿牛」等人應堪
        採信；揆諸首揭說明，自難遽論被告甲○○以上開販賣
        第一級毒品海洛因與第二級毒品安非他命罪責；此外
        又查無其他積極事證足認被告甲○○確涉犯有何其他毒
        品罪犯行，因不能證明被告犯罪，自應諭知其為無罪之
        判決。
據上論斷，應依刑事訴訟法第299 條第1 項前段、第300 條、第
301 條第1 項，修正前毒品危害防制條例第8 條第1 項、刑法第
11 條 前段、第2 條第1 項後段、第56條、判決如主文。
本案經檢察官陳孟黎到庭執行職務。
中　　華　　民　　國　　94　　年　　9　　月　　9　　日
       刑事第五庭    審判長法　官  陳坤地
                           法　官  潘長生
                           法　官  許映鈞
上列正本證明與原本無異。
如不服本判決，應於判決送達後10日內向本院提出上訴狀。
                           書記官  李淑秋
中　　華　　民　　國　　94　　年　　9 　　月　　23　　日
附錄本案論罪科刑法條全文
毒品危害防制條例第8條：
轉讓第1 級毒品者，處1 年以上7 年以下有期徒刑，得併科新臺
幣1百萬元以下罰金。
轉讓第2 級毒品者，處6 月以上5 年以下有期徒刑，得併科新臺
幣70萬元以下罰金。
轉讓第3 級毒品者，處3 年以下有期徒刑，得併科新臺幣30萬元
以下罰金。
轉讓第4 級毒品者，處1 年以下有期徒刑，得併科新臺幣10萬元
以下罰金。
前4項之未遂犯罰之。
轉讓毒品達一定數量者，加重其刑至二分之一，其標準由行政院
定之。
